【裁判字號】    89,簡抗,4
【裁判日期】    891027
【裁判案由】    確定訴訟費用額
【裁判全文】
臺灣苗栗地方法院民事裁定                            八十九年度簡抗字第四號
    抗  告  人  乙○○
                甲○○
    相  對  人  台灣省合作金庫
    法定代理人  李文雄
右抗告人因與相對人台灣省合作金庫間請求確定訴訟費用額事件，抗告人對於民國八
十九年三月十三日本院苗栗簡易庭八十九年度苗簡聲字第四號所為之裁定提起抗告，
本院裁定如左：
    主      文
抗告駁回。
抗告程序費用由抗告人負擔。
    理      由
一、本件抗告意旨略以：抗告人與相對人前因本院苗栗簡易庭八十八年度苗簡字第五
    四九號請求清償借款事件，抗告人受敗訴之判決確定，嗣八十九年度苗簡聲字第
    四號裁定確定前開事件抗告人應負擔之訴訟費用額及該次程序費用額共為新台幣
    （下同）四千八百三十二元，然前開訴訟係抗告人為保證訴外人鄞秀珠向相對人
    借款所負債務而起，經抗告人和鄞秀珠磋商結果，鄞秀珠已同意負擔前開訴訟費
    用，並立切結書交付抗告人，為此請求廢棄原裁定，改判訴訟費用及程序費用由
    鄞秀珠負擔等語。
二、按訴訟費用，由敗訴之當事人負擔；又法院未於訴訟費用之裁判確定其費用額者
    ，第一審訴訟法院於該裁判有執行力後，應依聲請並得依職權以裁定確定之，民
    事訴訟法第七十八條、第九十一條第一項分別定有明文。查本院苗栗簡易庭八十
    八年度苗簡字第五四九號相對人請求抗告人清償借款事件，業經判決抗告人敗訴
    及訴訟費用由抗告人連帶負擔確定。次查前開事件之第一審裁判費為四千一百三
    十四元，第一審送達郵費為五百九十六元，此經本院調閱前開卷宗查核無訛，有
    卷附之郵票收付計算書及本院自行收納款項統一收據各二紙可稽，加上八十九年
    度苗簡聲字第四號相對人聲請確定訴訟費用額事件之程序費用為一百零二元，合
    計為四千八百三十二元，揆諸首開法條之規定，前開費用自應由敗訴之抗告人二
    人連帶負擔。原審裁定確定抗告人應負擔八十八年度苗簡字第五四九號事件之訴
    訟費用及原審程序費用額共為四千八百三十二元，並無違誤。至抗告人主張其係
    因保證訴外人鄞秀珠之債務始涉訟，且前開費用已由其等約定由鄞秀珠負擔等語
    ，然此係抗告人二人與訴外人鄞秀珠之契約關係，抗告人僅得本於契約另向鄞秀
    珠請求，不得據此主張免除給付前開訴訟費用之義務，是抗告人指摘原裁定不當
    ，求予廢棄，顯無理由，應予駁回。
三、據上論結，本件抗告為無理由，依民事訴訟法第四百三十六條之一第三項、第四
    百九十二條第一項、第九十五條、第七十八條，裁定如主文。
中      華      民      國    八十九    年      十      月    二十七    日
                                  臺灣苗栗地方法院民事庭
                                  審判長法官  林  燦  都
                                        法官  高  敏  俐
                                        法官  曾  明  玉
右正本證明與原本無異。
不得再抗告。
                                  法院書記官  陳  貴  瑋
中      華      民      國    八十九    年      十      月    二十七    日


司法院資訊處製作；財團法人民間司法改革基金會備份。
